【裁判字號】    89,易,1207
【裁判日期】    900111
【裁判案由】    竊盜
【裁判全文】
臺灣嘉義地方法院刑事判決                        八十九年度易字第一二七號
    公  訴  人  臺灣嘉義地方法院檢察署檢察官
    被      告  乙○○
右列被告因竊盜案件，經檢察官提起公訴（八十九年度偵字第七０八三號），本院判
決如左：
    主  文
乙○○竊盜，累犯，處有期徒刑伍月。
    事  實
一、乙○○曾有多次前科紀錄，最後一次於民國八十七年間，因竊盜案件，經本院判
    處有期徒刑四月確定，於八十八年六月二十六日執行完畢，詎仍不知悔改，於八
    十九年十二月三日上午六時許，進入停放於嘉義市○○路橋下公車處保養廠內，
    車號為ＦＴ－五六五號公車內睡覺，於同日十一時二十五分許，見車內有音響，
    遂意圖為自己不法之所有，徒手將甲○○所有之音響取下而竊得該物，隨即為保
    養廠內之技工發現而報警查獲。
二、案經嘉義市警察局第一分局報請臺灣嘉義地方法院檢察署偵查起訴。
    理  由
一、訊據被告乙○○坦承有至公車內手持音響為技工發現，惟矢口否認有何竊盜之犯
    行，辯稱：我是要借音響，要借回去識看看電池有無電，音響如何被拆下來的我
    不知道云云。經查：
    （一）被告於警訊中自白稱：「（問：你如何竊取ＦＴ－五六五公車音響？）用
          右手將音響拿出：：」於偵查時亦稱：「我於八十九年十二月三日凌晨
          六時就進入該公車睡覺，而於當天十一時二十五分，就拿該公車的音響一
          組：：」核與被害人甲○○於警訊中指述稱：「（問：警方於八十九年十
          二月三日十二時三十分，在嘉義市○○路橋下公車保養廠ＦＴ－五六五公
          車上當場查獲乙○○偷竊音響你是否在場？）當時我在場：：該部公車現
          是我專責駕駛及保管：：該部公車沒上鎖，乙○○是徒手竊取該部音響：
          ：」又於本院審理時指述稱：「我在休息，有人通知我音響被偷，我出去
          看時警察已經來了將被告抓起來，音響已經被拆下來了：：」相符，且有
          搜索扣押證明筆錄、被害報告單、保管書各一紙在卷可參，堪信為真實。
    （二）被告先於警訊中稱：「：：要帶回家試用：：」於偵查時亦稱：「要拿回
          去借用，我剛好拿起音響看能否使用，技工就進來了，叫我不要拿走，我
          跟他商量借我使用：：」於本院審理時確改稱：「要借回去試看看電池有
          無電：：」就其要借音響回去之目的，前後供述已屬不符，復參酌被告自
          承與被害人並不認識，衡之常情，在沒有任何信用及物品擔保之情況下，
          應不可能要向一個毫不認識之人借價值一千多元之物品，況汽車所使用之
          音響需於汽車內方可使用，並無法單獨於住家使用，被告稱要回家試電池
          有無電，更屬無稽，可試電池有無電之物品如此之多，何需大費周張要借
          音響回家試？且汽車音響乃須附著於車內以得到電力，跟本不需使用電池
          ，足見被告所稱要拿回家使用顯係卸責之詞，不足採信。綜上所述，本案
          事證明確，被告犯行堪以認定。
二、核被告所為，其竊得甲○○所有之音響，係犯刑法第三百二十條第一項之竊盜罪
    罪。又查被告於八十七年間，因竊盜案件，經本院判處有期徒刑四月確定，於八
    十八年六月二十六日執行完畢，此有臺灣嘉義地方法院檢察署刑案資料查註紀錄
    表及臺灣高等法院被告全國前案紀錄表各一紙在卷可佐，五年內再犯有期徒刑以
    上刑之罪，為累犯，應依刑法第四十七條加重其刑。爰審酌被告有三次麻藥、一
    次違反藥事法、一次毀損及二次竊盜前科，其犯罪手段、竊得物品價值一千餘元
    、及犯後侈言犯行之不良犯後態度，量處如主文所示之刑。
據上論斷，應依刑事訴訟法第二百九十九條第一項前段，刑法第三百二十條第一項、
第四十七條，罰金罰鍰提高標準條例第一條前段，判決如主文。
本案經檢察官陳仁智到庭執行職務
中    華    民    國      九十        年      一      月      十一    日
                                臺灣嘉義地方法院刑事第二庭
                                    法  官  康  存  真
右正本證明與原本無異。
如不服本判決，應於判決送達後十日內，向本院提出上訴狀。
中    華    民    國      九十        年      一      月      十一      日
                                    書記官  胡  祥  生


司法院資訊處製作；財團法人民間司法改革基金會備份。
